sv: Sportartiklar > Utomhusaktiviteter > Cykling > Cyklar > Elcyklar: Elektriska lastcyklar; Elektriska stadscyklar; Elektriska fatbikes; Elektriska hopfällbara cyklar; Elektriska mountainbikes
zh-TW: 體育用品 > 室外休閒 > 單車 > 自行車 > 電動自行車: 電動載貨自行車; 電動城市車; 電動胖胎車; 電動摺疊自行車; 電動登山車
el: Αθλητικά είδη > Υπαίθριες δραστηριότητες αναψυχής > Ποδηλασία > Ποδήλατα > Ηλεκτρικά ποδήλατα: Ηλεκτρικά ποδήλατα μεταφοράς φορτίου (Cargo); Ηλεκτρικά ποδήλατα πόλης; Ηλεκτρικά ποδήλατα Fat; Ηλεκτρικά σπαστά ποδήλατα; Ηλεκτρικά ποδήλατα βουνού
it: Articoli sportivi > Ricreazione outdoor > Ciclismo > Biciclette > Biciclette elettriche: Cargo bike elettriche; Biciclette da città elettriche; Fat bike elettriche; Biciclette pieghevoli elettriche; Mountain bike elettriche
nb: Sportsutstyr > Friluftsliv > Sykling > Sykler > Elektriske sykler: Elektriske lastesykler; Elektriske bysykler; Elektriske fatbikes; Sammenleggbare elsykler; Elektriske terrengsykler
fi: Urheilutarvikkeet > Ulkoharrasteet > Pyöräily > Polkupyörät > Sähköpyörät: Sähköavusteiset tavarapyörät; Sähkökaupunkipyörät; Sähkö-fatbiket; Sähkötaittopyörät; Sähkömaastopyörät
es: Equipamiento deportivo > Actividades al aire libre > Ciclismo > Bicicletas > Bicicletas eléctricas: Bicicletas eléctricas de carga; Bicicletas eléctricas de ciudad; Bicicletas eléctricas de llantas anchas; Bicicletas eléctricas plegables; Bicicletas eléctricas de montaña
ja: スポーツ用品 > 屋外レクリエーション > サイクリング > 自転車 > 電動自転車: 電動カーゴバイク; 電動シティバイク; 電動ファットバイク; 電動折りたたみ自転車; 電動マウンテンバイク
hr-HR: Sportska oprema > Rekreacija na otvorenom > Biciklizam > Bicikli > Električni bicikli: Električni teretni bicikli; Električni gradski bicikli; Električni bicikli s debelim gumama; Električni sklopivi bicikli; Električni brdski bicikli
de: Sportartikel > Outdoor-Aktivitäten > Radfahren > Fahrräder > Elektrofahrräder: Elektro-Lastenräder; Elektro-Citybikes; Elektro-Fatbikes; Elektro-Klappräder; Elektro-Mountainbikes
hu: Sportszerek > Szabadtéri kikapcsolódás > Kerékpározás > Kerékpárok > Elektromos kerékpárok: Elektromos teherhordó kerékpárok; Elektromos városi kerékpárok; Elektromos fatbike-ok; Elektromos összecsukható kerékpárok; Elektromos mountain bike-ok
pl: Sprzęt sportowy > Rekreacja na świeżym powietrzu > Kolarstwo > Rowery > Rowery elektryczne: Elektryczne rowery cargo; Elektryczne rowery miejskie; Elektryczne rowery fat bike; Elektryczne rowery składane; Elektryczne rowery górskie
ru: Спортивные товары > Активный отдых на открытом воздухе > Езда на велосипеде > Велосипеды > Электровелосипеды: Грузовые электровелосипеды; Городские электровелосипеды; Электрофэтбайки; Складные электровелосипеды; Горные электровелосипеды
lt-LT: Sporto prekės > Poilsis lauke > Dviračių sportas > Dviračiai > Elektriniai dviračiai: Elektriniai krovininiai dviračiai; Elektriniai miesto dviračiai; Elektriniai plačiapadžiai dviračiai; Elektriniai sulankstomi dviračiai; Elektriniai kalnų dviračiai
en: Sporting Goods > Outdoor Recreation > Cycling > Bicycles > Electric Bikes: Electric Cargo Bikes; Electric City Bikes; Electric Fat Bikes; Electric Folding Bikes; Electric Mountain Bikes
vi: Dụng cụ thể thao > Giải trí ngoài trời > Đạp xe > Xe đạp > Xe đạp điện: Xe đạp điện chở hàng; Xe đạp điện thành phố; Xe đạp điện bánh béo; Xe đạp điện gấp; Xe đạp điện địa hình
cs: Sportovní potřeby > Outdoorové aktivity > Cyklistika > Jízdní kola > Elektrická jízdní kola: Nákladní elektrokola; Městská elektrokola; Fatbike elektrokola; Skládací elektrokola; Horská elektrokola
sk-SK: Športový tovar > Exteriérové rekreakčné športy > Bicyklovanie > Bicykle > Elektrické bicykle: Elektrické nákladné bicykle; Elektrické mestské bicykle; Elektrické fatbiky; Elektrické skladacie bicykle; Elektrické horské bicykle
nl: Sportartikelen > Buitenrecreatie > Fietsen > Fietsen > Elektrische fietsen: Elektrische bakfietsen; Elektrische stadsfietsen; Elektrische fatbikes; Elektrische vouwfietsen; Elektrische mountainbikes
ro-RO: Articole sportive > Recreere în aer liber > Ciclism > Biciclete > Biciclete electrice: Biciclete electrice cargo; Biciclete electrice de oraș; Biciclete electrice fat bike; Biciclete electrice pliabile; Biciclete electrice de munte
th: อุปกรณ์กีฬา > สันทนาการกลางแจ้ง > ปั่นจักรยาน > จักรยาน > จักรยานไฟฟ้า: จักรยานไฟฟ้าบรรทุกสัมภาระ; จักรยานซิตี้ไบค์ไฟฟ้า; จักรยานไฟฟ้าล้อโต; จักรยานพับไฟฟ้า; จักรยานเสือภูเขาไฟฟ้า
da: Sportsartikler > Friluftsliv > Cykling > Cykler > El-cykler: Elektriske ladcykler; Elektriske citybikes; Elektriske fatbikes; Elektriske foldecykler; Elektriske mountainbikes
fr: Équipements sportifs > Loisirs de plein air > Vélo > Vélos > Vélos électriques: Vélos cargos électriques; Vélos de ville électriques; Fat bikes électriques; Vélos pliants électriques; VTT électriques
bg-BG: Спортни стоки > Спортни занимания на открито > Колоездене > Велосипеди > Електрически велосипеди: Електрически товарни велосипеди; Електрически градски велосипеди; Електрически велосипеди с дебели гуми; Електрически сгъваеми велосипеди; Електрически планински велосипеди
tr: Spor Malzemeleri > Açık Hava Etkinlikleri > Bisiklet > Bisikletler > Elektrikli Bisikletler: Elektrikli kargo bisikletleri; Elektrikli şehir bisikletleri; Elektrikli fat bike'lar; Elektrikli katlanabilir bisikletler; Elektrikli dağ bisikletleri
pt-PT: Artigos de desporto > Atividades recreativas no exterior > Ciclismo > Bicicletas > Bicicletas elétricas: Bicicletas de carga elétricas; Bicicletas de cidade elétricas; Bicicletas elétricas fat bike; Bicicletas dobráveis elétricas; Bicicletas de montanha elétricas
pt-BR: Artigos esportivos > Atividades ao ar livre > Ciclismo > Bicicletas > Bicicletas elétricas: Bicicletas elétricas de carga; Bicicletas elétricas urbanas; Bicicletas elétricas fat; Bicicletas elétricas dobráveis; Mountain bikes elétricas
ko: 스포츠용품 > 야외 레크레이션 > 사이클링 > 자전거 > 전기 자전거: 전기 화물 자전거; 전기 시티바이크; 전기 팻바이크; 전기 접이식 자전거; 전기 산악 자전거
zh-CN: 体育用品 > 户外休闲 > 自行车用品 > 自行车 > 电动自行车: 电动货运自行车; 电动城市自行车; 电动胖胎自行车; 电动折叠自行车; 电动山地自行车
sl-SI: Športna oprema > Rekreacija na prostem > Kolesarjenje > Kolesa > Električna kolesa: Električna transportna kolesa; Električna mestna kolesa; Električna debela kolesa; Električna zložljiva kolesa; Električna gorska kolesa